【裁判字號】    98,簡上,1099
【裁判日期】    981211
【裁判案由】    業務侵占
【裁判全文】
臺灣高雄地方法院刑事判決            98年度簡上字第1099號
上  訴  人
即  被  告  甲○○
上列被告因業務侵占案件，不服本院高雄簡易庭98年度審簡字第
2100號中華民國98年8 月26日第一審刑事簡易判決（聲請簡易判
決處刑案號：臺灣高雄地方法院檢察署97年度偵緝字第1927號）
，提起上訴，本院管轄第二審之合議庭以簡式審判程序審理，判
決如下：
    主  文
上訴駁回。
    事實及理由
一、本件上訴人即被告甲○○（下稱被告）所犯刑法第336 條第
    2 項之業務侵占罪，為死刑、無期徒刑、最輕本刑為3 年以
    上有期徒刑以外之罪。被告於本院審理中，已就被訴事實為
    有罪之陳述，經本院告知簡式審判程序之旨，並聽取當事人
    之意見後，合議庭認宜進行簡式審判程序，爰依刑事訴訟法
    第273 條之1 第1 項之規定，裁定本件進行簡式審判程序。
    又本案經本院審理結果，認原判決認事用法，均無違誤，量
    刑亦屬妥適，應予維持，爰依同法第373 條之規定，引用第
    一審判決書所記載之事實、證據及理由（如附件）。
二、上訴意旨略以：被告因業務侵占案件，經原審判處有期徒刑
    10月在案，已深感悔悟，期於上訴程序中與告訴人寶生股份
    有限公司達成和解，為此提起上訴，請念及被告僅係初犯，
    且雙親分別因骨刺、車禍等傷病，手術後已無法工作，家中
    經濟陷於困境，被告每月收入僅新台幣（下同）2 萬8 千元
    ，願按月償還告訴人2 萬元，確有和解誠意，而深具悔意，
    請求從輕量刑，並准予宣告緩刑，給予自新之機會等語。
三、經查，原判決引用檢察官聲請簡易判決處刑書所載犯罪事實
    及證據，認定被告17次業務侵占犯行明確，應予分論併罰，
    並審酌被告係告訴人寶生股份有限公司（下稱寶生公司）之
    業務員，因一己貪念，藉職務上之機會，私自變賣寶生公司
    之貨物並將所收貨款侵吞入己，迄未賠償告訴人，衡以其於
    偵查中坦認犯行，前無犯罪紀錄，侵占金額尚非過鉅等一切
    情狀，各量處最輕法定本刑有期徒刑6 月，均諭知以1 千元
    折算1 日之易科罰金折算標準，復依刑法第51條第5 款所採
    之限制加重原則，定應執行刑有期徒刑10月，暨諭知同前之
    易科罰金折算標準。本院核其認事用法，均無違誤，量刑亦
    屬適當，應予維持。本件被告上訴為無理由，應予駁回。
四、至被告雖表明願每月清償2 萬元，分期償還其所侵占之貨物
    及貨款總額金額30餘萬元，而請求和解，惟業經告訴代理人
    蔡豐伊當庭拒絕，而未達成和解。本院認被告既因上開業務
    侵占犯行而有所利得，迄未返還並賠償損失，復未與告訴人
    達成和解，所受宣告刑如暫不執行，並非適當，爰不予宣告
    緩刑，附此敘明。
據上論斷，應依刑事訴訟法第455 條之1 第1 項、第3 項、第36
4 條、第273 條之1 第1 項、第368 條、第373 條，判決如主文
。
本案經檢察官鄧怡君到庭執行職務。
中    華    民    國    98    年    12    月    11    日
                刑事第十六庭    審判長法  官  曾逸誠
                                      法  官  姚水文
                                      法  官  林柏壽
以上正本係照原本作成。
本判決不得上訴。
中    華    民    國    98    年    12    月    11    日
                                      書記官  洪嘉慧


司法院資訊處製作；財團法人民間司法改革基金會備份。
